【裁判字號】    88,上,379
【裁判日期】    890726
【裁判案由】    給付買賣價金
【裁判全文】
臺灣高等法院高雄分院民事判決  八十八年度上字第三七九號
      上  訴  人  甲○○
      訴訟代理人  邱明政律師
      被  上訴人  台灣糖業股份有限公司  設台北市大安區○○○路○段二六六號
      法定代理人  乙○○      .
      訴訟代理人  李明益律師
                  吳敏蕙律師
右當事人間給付買賣價金事件，上訴人對於中華民國八十八年八月十二日臺灣高雄地
方法院八十八年訴字第四一七號第一審判決提起上訴，本院判決如左：
      主      文
上訴駁回。
第二審訴訟費用由上訴人負擔。
      事      實
甲、上訴人部分：
  一、聲明：求為判決：
    (一)原判決廢棄。
    (二)被上訴人在第一審之訴及假執行之聲請均駁回。
    (二)第一、二審訴訟費用均由被上訴人負擔。
    (四)如受不利之判決，請准上訴人提供擔保免為假執行。
  二、陳述：除與原判決書記載相同者，予以引用外，補稱：
    (一)本件被上訴人應舉證證明其有價金請求權並遲延利息之請求權存在：
      本件被上訴人應舉證證明，其已移轉系爭不動產所有權並提出合乎債之本旨之
      買賣標的物交付上訴人，始有價金請求權，然系爭不動產於原審審理時迄未移
      轉予上訴人，此為被上訴人所自認，故依民法第三百四十八條第一項規定，被
      上訴人自無請求權存在，遑論遲延利息。
    (二)被上訴人請求交付尾款，並無理由：
      １、被上訴人未依約將建物辦理移轉登記與交付上訴人，亦未將之交付上訴人
          佔有，故其並無權請求上訴人給付價金。
      ２、本件系爭建物有明顯重大之瑕疵，迄今未修建完成，蓋今瑕疵部份均為系
          爭買賣標的物之重要部分，且瑕疵修復鑑定部分經大樓管理委員會請求重
          新評估，經消保官函請鑑估機關提出說明確認，復因被上訴人未依法設置
          專用下水道，遇雨成災，地下室停車場因未依圖施工，致高度僅有一百九
          十公分，上訴人無從使用。
      ３、依最高法院七十三台上第一一七三號判例，最高法院七十八台上字第一三
          五四號判決、八十二年台上字第二九一號判決、八十四年台上字第一七六
          ０號判決、八十六年台上字第二三九八號判決可知，被上訴人所提出之給
          付既有瑕疵，上訴人得拒絕受領，並得拒絕給付價金。
      ４、本件買賣標的物因有瑕疵，雖經上訴人雇工修復，惟並未改善，被上訴人
          應負瑕疵擔保責任外，並應負遲延給付責任，上訴人得據之解除契約。
    (三)本件買賣標的物之重大瑕疵既屬存在，被上訴人迄今未依債之本旨提出給付，
      上訴人亦得行使同時履行抗辯權，拒絕給付交屋尾款：
      １、本件預售屋買賣係公寓大廈之區分所有買賣，故本買賣所謂之「交屋」，
          被上訴人應將包括建物、土地及該編號一二一號車位一併交付始有價金請
          求權。
      ２、本件有關之瑕疵鑑定既有由台灣省土木技師工會（８６）省土技字第三０
          ０七號、（８７）省土技字第五七九號二次鑑定報告，及台北市土木技師
          工會北土技師第0000000號鑑定報告共三次，此三次之瑕疵項目並
          非相同，惟於第三次鑑定，仍估列修復費用一百七十七萬五千五百十三元
          ，姑不論瑕疵項目是否已全部列入，然可知被上訴人迄今未善盡其給付無
          瑕疵物之出賣人義務。
      ３、第三次鑑定係由高雄市政府消費者保護官委請台灣省土木技師工會為鑑定
          機構，並同意該工會就部分項目委由其他專業機關辦理，然消保官卻指定
          台北市土木技師工會為鑑定，非僅鑑定草率，相關領域亦未委由專業機關
          鑑估，故原審逕認依第三次鑑定報告，關於專用下水道部份已改善完成，
          顯有不當，復依上訴人所提高雄市政府工務局核准圖說及漏水照片，具見
          瑕疵依舊。
      ４、復依臨時管理委員會於八十八年七月三十日發函指陳，系爭建物地下室停
          車場高度，工務局核准之高度為二百十二公分，實際施作高度僅一百九十
          公分，相差達二十二公分，又該樑柱鋼筋混凝土採「清水模」施工，拆模
          後無須粉刷，該第三次之鑑定報告確指出粉刷後有數公分之差異，然既無
          粉刷之問題，亦應無相差二十二公分之差異。
      ５、系爭建物未依高雄市政府衛生下水道工程處台（８２）營字第八二七二二
          九０號函設置專用下水道，並依高雄市政府工務局核准圖說明確載明二樓
          有「社區活動中心」，且車道出入口高度為「二百十二公分」，然今非惟
          無社區活動中心且車道出入口高度僅一百九十公分，新建工程地下室雖經
          被上訴人三年之修補，仍嚴重漏水，皆明顯減少房屋之價值，依民法第二
          百六十四條第一項前段，及最高法院七十四年度台上字第一七九六號判決
          ，上訴人自得主張同時履行抗辯權。
    (四)本件上訴人解除契約適法有效，被上訴人訴請依約給付交屋尾款為無理由：
      １、依民法第二百五十五條後段之規定，本件預售屋買賣為定期行為之給付，
          被上訴人依約應於八十五年中提出合乎債之本旨之給付，惟被上訴人迄今
          遲未交屋，已無法達契約之目的，上訴人自不為催告據以解除契約。
      ２、復依民法第二百五十六條之規定，債務人有民法第二百二十六條之情形時
          ，債權人得解除契約，本件系爭買賣標的物確有明顯之瑕疵，該瑕疵亦屬
          可歸責於被上訴人之給付不能，上訴人自得依此規定，解除買賣契約。
    (五)關於法院函查資料陳述意見：
      兩造所提出之是否有活動中心設置之建築平面圖是浦筱德建築師事務所繪製，
      惟高雄市政府工務局所函示之圖說，係郭書勝建築師事務所繪製，其亦非該活
      動中心有無設置之圖面，故本建物有多套圖說，顯知被上訴人係規避責任，復
      依高雄市政府工務局八九高市工務建字第四二四二號函，建物未經查驗部分起
      承，監造人均應依建築法第二十六條規定，分別依法負其責任，故知建物使用
      執照之核發並不等於交付無瑕疵之物，被上訴人指稱取得完工使用執照即為合
      乎本旨之給付，即無理由。
    (六)對於被上訴人之陳述指陳如下：
      １、被上訴人應舉證證明其提起本件訴訟之請求權存在，即何時移轉並交付無
          瑕疵之標的物，蓋系爭標的物迄今未交付上訴人使用，被上訴人原指稱上
          訴人未配合產權移轉，卻另於訴訟中辦理移轉登記，足證其為片面虛偽陳
          述；又被上訴人辯稱其既取得使用執照，系爭建物即無瑕疵，尤屬無稽，
          此經查卷附高雄市政府工務局說明資料可知。
      ２、上訴人並未參與臨時管理委員會，該委員會與其成員與被上訴人所達成之
          消費爭議調解之效力對上訴人並無拘束力，被上訴人此部份之指陳，尚有
          誤會。
    (七)縱認被上訴人於原審之請求非無理由，則上訴人得行使抵銷抗辯：
      上訴人於八十九年一月二十六日之準備書狀中為抵銷之意思表示。今依原審判
      決以八十七年五月九日為交屋時點，則依約被上訴人遲延交屋每逾一日應實付
      房地價款千分之一之違約金，共計一百二十二萬七千四百元，上訴人得對應付
      之交屋尾款行使抵銷權。
乙、被上訴人部分：
  一、聲明：求為判決：
    (一)上訴駁回。
    (二)第二審訴訟費用由上訴人負擔。
  二、陳述：除與原判決書記載相同者，予以引用外，補稱：
    (一)上訴人辯稱被上訴人未依法設置專用下水道，復無法提供上訴人廂型車進入地
      下停車場，未依圖設置或動中心及消防設備缺失等重大明顯瑕疵部分：
      １、未設置專用下水道部分：
        依下水道法施行細則第五條第一、二項，系爭建物聲請核發使用執照時，主
        管機關並未要求被上訴人設置下水道後始准予核發，於此可知，系爭建物並
        非位於下水道法第八條所應設置專用下水道之地區內；另依高雄市申請建築
        案時配合與污水管線分流審查及查驗作業座談會結論第二項規定，本案建築
        使用執照係於八十二年九月三日取得，則依上開結論，應免予設置專用下水
        道，故上訴人謂被上訴人未依法設置專用下水道有重大瑕疵云云，自不足採
        。
      ２、無法提供上訴人廂型車進入地下室部分：
        (1)又被上訴人自八十七年三月二十五日起即已陸續交付地下室停車場遙控器
          與住戶，嗣於八十七年四月二十二日通知上訴人於同年二十五日至二十八
          日領取地下室停車場遙控器，惟被上訴人拒絕受領，依民法第二百四十一
          條，被上訴人自得拋棄佔有，是上訴人抗辯地下室停車場迄未開放，實不
          足採。
        (2)上訴人稱地下室停車空間僅一百九十公分，惟地下室停車空間淨高係指地
          板至樑底，本案地下室淨高已達二百一十公分以上，而與設計圖相符，又
          本案係於八十二年間取得建築執照，亦即依內政部八十六年四月九日台內
          營字八六七二五六二號函解釋，汽車坡道入口高度不得小於二˙一公尺，
          今該車道既符合當時之規定，因而能取得使用執照，自無瑕疵之情事，此
          有高雄市政府工務局八十七高市工務建字第二二九五四號函可稽。
      ３、未依圖設置活動中心部分：
        本案於規劃階段請領建築執照前即由建築師剔除，故申領建築執照之相關圖
        並無活動中心之設置，然高雄市政府工務局八十九工務建字第四二四二號函
        所附平面圖號Ａ四－七，與系爭活動中心無涉。
      ４、消防設備缺失部分：
        依建築法第七十二條規定，系爭建物已於八十五年七月三十日取得使用執照
        ，則必已經消防主管機關檢查其消防設備合格，況依高雄市政府工務局八十
        九高市工務建字第四二四二號函，證明消防設備確已檢查合格，惟因該鑑定
        距建物完成之日已逾三年，且依該承購戶之要求，重新鑑定所估列之再修復
        費用，並經被上訴人提存交由臨管會統籌運用，故此部份亦不得再視為主要
        之瑕疵。
    (二)關於上訴人辯稱被上訴人除應負物之瑕疵擔保責任外，亦應負遲延給付責任，
      上訴人因此為解除買賣契約之意思表示云云，然依民法第二百五十四條規定，
      本件被上訴人縱有給付遲延之情事，上訴人亦應先就已定期催告被上訴人履行
      部分提出證明，則上訴人自不得提出解除契約之要求。又關於被上訴人以被上
      訴人遲延交屋為由，而請求被上訴人給付遲延違約金部分，惟查，本件交屋時
      點應為八十六年五月二十六日，而非上訴人所指八十七年五月九日，又上訴人
      就其得為主張違約金之請求權基礎亦未說明，故上訴人抵銷之抗辯，顯不足採
      。
    (三)系爭建物臨時管理委員會對於被上訴人依八十七年八月五日所成立之調解案內
      容所為之改善結果有意見，然依上開協議，經高雄市政府消保官指定台北市土
      木技師工會鑑定結果，認再修復費用為一百七十七萬五千五百十三元，雖因該
      委員會拒絕受領，被上訴人業已依法提存，依該協議內容，承購戶不得再向被
      上訴人提出任何要求，則被上訴人既將修復費用依法提存，依約應由管理委員
      會自行改善，上訴人自不得以為拒絕給付系爭尾款之理由。
    (四)上訴人主張第三次鑑定未依協定由台灣省土木技師公會為鑑定機構，而依消保
      官之指示由台北市土木技師工會為鑑定，致鑑定草率等云云，然該台灣省土木
      技師公會係因曾受委託就系爭建物施工瑕疵施做二次鑑定，今雖復被委託鑑定
      ，囿於其內部鑑定作業規定，無法接受委託，此依該公會八十七省土技字第四
      九九九號函可知，故今依消保官指示委由台北市土木技師工會為鑑定，及該公
      會依高雄市政府核准圖說所為之鑑定結果均無不妥，此有高雄市政府消保官字
      第一八六五五號函、臺北市土木技師工會北土技字第八八三０七五八號函可稽
      ，並經高雄市政府八十八年七月二十九日高市府消保官字第二三二五一號函影
      本同意確認，故可知上訴人上開所辯委無足採。
    (五)依漢民學府案調解內容之約定，承購戶同意改善費用由被上訴人公司交付管理
      委員會或臨時管理委員會統籌運用，自行改善，承購戶不再向上訴人公司提出
      任何要求，已如前述，則上訴人以漢民學府之公共設施有瑕疵，主張解除契約
      ，其並不生解除契約之效力。
      理      由
一、被上訴人主張：上訴人於八十四年四月七日與被上訴人簽訂漢民學府房地預定買
    賣合約書，雙方約定由上訴人向被上訴人購買系爭房地，總價款為六百零二萬三
    千元。上開房地業已建造完成，且土地部分亦已辦理所有權移轉登記予上訴人；
    房屋部分因上訴人僅支付定金、簽約金及期款共計一百八十一萬三千元，其餘尾
    款四百二十一萬元尚未支付，致未能辦理所有權移轉登記。被上訴人就公共設施
    未完成改善部分，經高雄市政府消保官指定台北市土木技師公會鑑定結果，認再
    修復費用為一百七十七萬五千五百十三元，雖因被上訴人認為修復費用之估算草
    率，經消保官另召開協調會請鑑定單位重新考量修正鑑定報告，經重新核估認為
    鑑定結果並無不妥。而依漢民學府案調解內容之約定，承購戶同意該筆改善費用
    由被上訴人交付臨管會統籌運用、自行改善，承購戶不再向被上訴人提出任何要
    求；則被上訴人既將修復費用依法提存，依約應由臨管會自行改善，上訴人自不
    得資為拒絕給付系爭尾款之理由，則上訴人以漢民學府之公共設施有瑕疵，主張
    解除契約，其解除契約依法不生解除之效力，爰依買賣契約之法律關係及買賣合
    約書第十條第一款後段等規定，求為命上訴人給付系爭買賣房地價款四百二十一
    萬元，及自定期催告給付之翌日（八十七年五月九日）起至清償日止，按每日千
    分之一計算之約定違約金即滯納金之判決。
二、上訴人則以：系爭房地雖於八十五年七月三十日取得使用執照，惟因房屋結構與
    設備有重大瑕疵明顯不能使用，被上訴人於八十七年四月二十二日以存證信函拋
    棄占有，於法不合。被上訴人迄未依約將建物移轉登記並交付予上訴人占有使用
    ，復因被上訴人未依法設置專用下水道，無法提供上訴人廂型車進入地下停車場
    ，未依圖設置活動中心，消防設備缺失等瑕疵，上訴人根本無從使用。本件被上
    訴人所提出交付物既有瑕疵，上訴人得拒絕受領，並得拒絕給付買賣價金；且被
    上訴人除應負物之瑕疵責擔保任外，亦應負遲延給付之責，上訴人得據以解除契
    約。被上訴人既未依債務本旨提出給付，竟請求給付交屋尾款，其訴為無理由，
    上訴人並以本訴狀繕本之送達（八十八年四月十三日）為解除買賣契約之意思表
    示等語，資為抗辯。
三、本件被上訴人主張上訴人於八十四年四月七日向被上訴人購買系爭房地（含停車
    位) ，總價款為六百零二萬三千元，嗣上開房屋建造完成，並於八十五年七月三
    十日取得使用執照，而其中土地部分已辦理所有權移轉登記予上訴人，惟上訴人
    於支付定金、簽約金及期款共計一百八十一萬三千元後，其餘尾款四百二十一萬
    元拒不給付，致建物部分未能辦理所有權移轉登記。嗣迭經被上訴人通知上訴人
    配合辦理交屋，且於八十六年四月二十二日再度函請上訴人於同年四月二十六日
    前辦理交屋手續及四月三十日前辦理交付尾款，又於八十六年六月三日函知上訴
    人依兩造所訂買賣合約書第七條第二款約定，視為上訴人已點收完成；但上訴人
    仍拒繳尾款，被上訴人又於八十七年四月二十二日以存證信函，催請上訴人於八
    十七年五月八日以前給付系爭尾款，惟上訴人仍置之不理等事實，業據被上訴人
    提出漢民學府房地預定買賣合約書、土地及建物登記謄本、八十六年四月二十二
    日函、八十六年六月三日函及八十七年四月二十二日存證信函等影本各乙件為證
    ，自堪信為真實。上訴人雖以因房屋結構與設備有重大瑕疵明顯不能使用，被上
    訴人拋棄占有於法不合；且被上訴人因買賣標的物有瑕疵，除應負物之瑕疵責任
    外，亦應負遲延給付之責，上訴人得據以解除契約，並以本訴狀繕本之送達（八
    十八年四月十三日）為解除買賣契約之意思表示等語為辯。是本件兩造爭執點在
    於上訴人得否以物之瑕疵及被上訴人給付遲延等事由，而得據以解除買賣契約，
    進而拒絕給付買賣價金。茲就上述爭點分述如下：
  (1)上訴人辯稱系爭房地有關一般公共設施有瑕疵乙事，固據其提出卷附之台灣省土
    木技師公會鑑定報告書為證，而依該鑑定報告書內鑑定結果詳列有二十五項缺失
    ，此亦為被上訴人所不爭執，自屬可信。惟該部份之瑕疵，嗣經被上訴人改善完
    成後，再委請台灣省土木技師公會鑑定，其結果為「第一次鑑定未改善妥善之A
    棟中庭排水溝積水等十項缺失均已再改善完畢」，此有台灣省土木技師公會八十
    七年二月十八日鑑定報告書（文號八七省土技字第五九七號）在卷可查。是上訴
    人辯稱被上訴人迄未完成瑕疵修復云云，自無可採。
  (2)上訴人又辯稱被上訴人未依法設置專用下水道、復無法提供上訴人廂型車進入地
    下停車場、未依圖設置活動中心及消防設備缺失等明顯重大瑕疵云云，惟查：
    未設置專用下水道部分：
      此部分雖經上訴人抗辯為主要瑕疵，然未據上訴人提出所謂未設置專用下水道
      ，已對系爭房地造成何種影響，況且如係屬台北市土木技師公會八十八年六月
      十五日北土技字第八八三○七五八號函之附件－囑重新核估漢民學府公共設施
      設瑕疵修復鑑定報告各項彙覆表  (以下稱修復鑑定報告)、有關土木部分之第
      ７點：「整體中庭排水未依圖施作，破壞樓板鋼筋結構，且效果不彰遇雨成災
      」部分，則該點改善情形記載為：「原鑑定結果－台糖已作改善並經監造建築
      師認可」，且經台北市土木技師公會答覆意見「維持原鑑定意見」，可知上訴
      人所指此部分之所謂瑕疵，被上訴人已作改善，上訴人辯稱係主要瑕疵云云，
      自不足採。
    無法提供上訴人廂型車進入地下停車場部分：
      上訴人辯稱地下室停車空間高度僅一百九十公分，而廣告及設計圖均載明高達
      二百二十公分，被上訴人無法提供上訴人廂型車進入地下停車場等語，固為被
      上訴人所不爭執，並經台灣省土木技師公會八十六年八月二十八日鑑定報告、
      鑑定結果及建議第二十一項記載為：「地下室淨高與施工圖不符，該項處理方
      式應與住戶協商處理之」。然查，為買賣標的之數物中，一物有瑕疵者，除其
      性質不可分離外，買受人僅得就有瑕疵之物解除契約，不能以一物之瑕疵而解
      除全部契約，此觀民法第三百六十三條第一項規定即明。本件系爭房地買賣契
      約，其標的物計有土地、建物及停車位等三部分，而停車位與土地、建物在性
      質上亦無不可分離之之情事，是縱使系爭停車位有瑕疵，上訴人亦僅得就該部
      分解除契約，不能據此而解除全部契約；況且本件地下室高度雖僅一百九十公
      分，而不足二百二十公分，因而無法使一般大型車輛進入，但就一般人使用之
      小客車則可進出自如，則該停車位就其一般之通常效用而言，並非全無使用價
      值。則依民法第三百五十九條後段規定，依其情形，上訴人解除契約亦顯失公
      平。上訴人應依上開鑑定報告之鑑定結果及建議：「地下室淨高與施工圖不符
      ，該項處理方式應與住戶協商處理之」之模式而請求被上訴人減少價金，始符
      合本件買賣契約雙方之最大利益，故上訴人以此請求解除全部契約，仍非有據
      。
    未依圖設置活動中心部分：
      依上開修復鑑定報告、有關土木部分之第９點：「管理室設計不當，造成監控
      死角，且未依圖施作活動中心」部分，則該點改善情形記載為：「原鑑定結果
      －依設計圖施作並無不當」，且經台北市土木技師公會答覆意見「維持原鑑定
      結果」，而上訴人復無提出其他抗辯此項修復鑑定報告不實之證據以供審酌，
      上訴人所辯係屬無據，亦無可採。
    消防設備缺失部分：
      「供公眾使用之建築物，依第七十條之規定申請使用執照時，直轄市、縣主管
      建築機關應會同消防主管機關檢查其消防設備，合格後方得發給使用執照」，
      建築法第七十二條已有明文規定；而系爭房地已於八十五年七月三十日取得使
      用執照，為上訴人所自承，則該建物既已取得使用執照，依建築法第七十二條
      規定必已經消防主管機關檢查其消防設備合格，雖仍有少數設備缺失，惟業經
      台北市土木技師公會估列修復費用二十萬元，並經被上訴人提存交由臨管會統
      籌運用、自行改善，則此部分自亦不得再視為主要瑕疵，故被告之抗辯亦非可
      採。
  (3)至於上訴人又辯稱被上訴人．．．．．．，除應負物之瑕疵責任外，亦應負遲延
    給付之責，上訴人得據以解除契約，並以本訴狀繕本之送達（八十八年四月十三
    日）為解除買賣契約之意思表示云云。經查依民法第二百五十四條規定：「契約
    當事人之一方遲延給付者，他方當事人得定相當期限，催告其履行，如於期限內
    不履行時，得解除其契約。」因而本件被上訴人縱有給付遲延之情事，上訴人亦
    應先定期催告被上訴人履行後，始可解除契約，然上訴人並未就其已定期催告被
    上訴人履行乙事提出證明，則上訴人自不得逕以解除契約。是上訴人前揭所辯，
    亦不足為採。
四、又查依買賣契約之權利義務關係，首應依當事人間簽訂之合約條款以為決定，次
    以民法規定條款為一般效力補充之，此為契約精神之所在。而依兩造簽訂之漢民
    學府房地預定買賣合約書第七條第二項：「經乙方（即被上訴人）通知交屋，除
    房屋結構與設備有重大瑕疵明顯不能居住及使用者外，甲方不得藉故拖延，其未
    繳房地價款應以每日千分之一計算違約金，於實際交屋時一併補繳，倘甲方拖延
    交屋三十天以上，除依上開規定計算違約金外，並視為甲方（即上訴人）已點收
    完成，乙方對房屋不再負保管及危險負擔責任」之規定，及本件上訴人辯稱之上
    開缺失均非得視為重大瑕疵而得據為解除契約之原因，已如前述，則被上訴人依
    民法第三百六十七條：「買受人對於出賣人，有交付約定價金及受領標的物之義
    務」及兩造間買賣合約書第七條第二項規定，主張於八十六年四月二十二日函知
    上訴人最遲於同年四月二十六日前完成交屋手續，並於八十六年六月三日函知上
    訴人，視為上訴人業已完成點收，並以八十六年五月二十六日為完成交屋日期，
    自屬有據。從而被上訴人依買賣契約之法律關係及買賣合約書第十條第一款後段
    等規定，請求上訴人給付系爭買賣房地價款四百二十一萬元，及自定期催告給付
    之翌日（八十七年五月九日）起至清償日止，按每日千分之一計算之約定違約金
    即滯納金，核屬正當，應予准許。
五、至於上訴人主張依原審判決以八十七年五月九日為交屋時點，則依約被上訴人遲
    延交屋每逾一日應實付房地價款千分之一之違約金，共計一百二十二萬七千四百
    元，上訴人得對應付之交屋尾款行使抵銷權云云，經查被上訴人主張其於八十六
    年四月二十二日函知上訴人最遲於同年四月二十六日前完成交屋手續，並於八十
    六年六月三日函知上訴人，視為上訴人業已完成點收，並以八十六年五月二十六
    日為完成交屋日期，已如前述，則上訴人主張以八十七年五月九日為交屋時點，
    並就遲延交屋違約金行使抵銷權，自屬無據，不應准許。
六、綜據上述，本件被上訴人依買賣契約之法律關係及買賣合約書第十條第一款後段
    等規定，請求上訴人給付系爭買賣房地價款四百二十一萬元，及自定期催告給付
    之翌日即八十七年五月九日起至清償日止，按每日千分之一計算之約定違約金即
    滯納金，核屬正當，應予准許，原審據此為上訴人敗訴判決，並無違誤，上訴意
    旨求予廢棄改判，非有理由，應予駁回。
七、因本件事證已臻明確，兩造其餘主張陳述及所提之證據，均毋庸再予審酌，併予
    敘明。
八、據上論結：本件上訴為無理由，依民事訴訟法第四百四十九條第一項、第七十八
    條，判決如主文。
中      華      民      國    八十九    年      七      月    二十六    日
                                      臺灣高等法院高雄分院民事第三庭
~B1審判長法官  賴玉山
~B2法      官  張明振
~B3法      官  徐文祥
右為正本係照原本作成。
如對本判決上訴，須於判決送達後二十日內向本院提出上訴狀，其未表明上訴理由者
，應於上訴後二十日內向本院提出上訴理由書。
中      華      民      國    八十九    年      七      月    二十八    日
~B法院書記官  邱麗莉
                                                                        Ｇ


司法院資訊處製作；財團法人民間司法改革基金會備份。
